# 陈版主：扣除非经常性损益后净资产收益率中的净资产包括非经常性损益吗？

提问人：1977 时间：2011-06-07 19:14:32
扣除非经常性损益后净资产收益率中的净资产包括非经常性损益吗？谢谢

回答人：chenyiwei
除了同一控制下企业合并中被合并方于合并日前的净损益以外，扣非后净资产收益率的计算公式中的分母不就其他非经常性损益事项的影响进行调整。